# 合并往来抵消，应收应付不一致

提问人：huangyeluandou 时间：2021-10-22 08:05:05
期末母公司开具的增值发票确认应收账款 113 ，子公司未收到增值税发票确认应付暂估 100 。请问抵消分录应该怎么做？

回答人：chenyiwei
在确定子公司将会收到发票并抵扣其中所列进项税额的前提下，抵销分录为：
借：应付账款 100
借：其他流动资产——待取得抵扣凭证的增值税进项税额 13
贷：应收账款 113